Inventaris van het archief van de Directie Toezicht van het Ministerie van Sociale Zaken en Werkgelegenheid (1992) 1994 - 2001 (2003)
Nationaal Archief, Den Haag
- Taakuitvoering, B
  - Toezicht op bestuursorganen, B.4
    - Gemeenten, B.4.2
      - Algemeen, B.4.2.1
        - Overige, B.4.2.1.2
          - Stukken betreffende het informeren van de minister inzake het toezicht op het gemeentelijk sanctiebeleid., 1999 - 2000; 157-168
            - Stukken betreffende het vaststellen en aanbieden aan de Tweede Kamer van de vijfde integrale rapportage van de vastlegging van het gemeentelijk misbruik en oneigenlijk gebruik bijstandsuitkeringen (M&O)-beleid door de rijksconsulentschappen Sociale Zekerheid over de jaren 1997/1998, alsmede het vaststellen van de opdracht tot de uitvoering van een onderzoek door Regioplan Onderzoek, Advies en Informatie naar het M&O-beleid gemeenten 2000 en de ontwikkeling van de Monitor M&O 2000.2000, 165; pak
            - Stukken betreffende het wijzigen van de werkinstructie inzake het vaststellingsproces van het Besluit Inkoop Dienstverlening Arbeidsvoorzieningsorganisaties door gemeenten.2000, 166; omslag
            - Stukken betreffende het beantwoorden van vragen van de Vaste Commissie voor Sociale Zaken en Werkgelegenheid van de Tweede Kamer over het rapport Wisselgeld: Een Quick Scan naar Gemeentelijke Eindejaarsuitkeringen aan Minima.2000 - 2001, 167; pak
            - Stukken betreffende het informeren van de minister inzake de onderzoeksplanning voor 2000, de beleidslijnen met betrekking tot de programmering van en communicatie over het onderzoeksprogramma en een tekortkoming inzake artikel 118 van de Algemene Bijstandswet (ABW), alsmede het uitvoeren van een risicoanalyse op enkele aspecten van het ABW-terrein, het vaststellen van het controle- en rapportageprotocol ABW, IOAW, IOAZ en WFA en het tot stand komen van een onderzoek naar het beroep op het Bijstandbesluit Zelfstandigen en de Wet Inkomensondersteuning Oudere en Gedeeltelijk Arbeidsongeschikte Gewezen Zelfstandigen, allen in relatie tot gemeenten.2000 - 2001, 168; pak
          - Stukken betreffende het overleggen over de problemen met de rechtmatigheid van de besteding van de budgetten voor inkoop van scholing en arbeidsbemiddeling bij de Arbeidsvoorzieningsorganisatie door de gemeentes Amsterdam en Rotterdam., 2001; 169; omslag
          - Stukken betreffende het vaststellen van het beleid inzake de Versnelde Informatie Voorziening (VIV) ten aanzien van gemeenten., 2001; 170; omslag
      - Algemene Bijstandswet (ABW), B.4.2.2
        - Stukken betreffende het uitvoeren van het experiment single audit ABW bij gemeenten in het kader van het onderzoeken van de rechtmatigheidscontrole door de gemeentelijke accountants, alsmede het informeren van de Tweede Kamer inzake het verslag van bevindingen van het experiment., 1994 - 1998; 171; pak
        - Stukken betreffende het behandelen van aangelegenheden inzake de toepassing en uitvoering van de ABW door gemeenten en het beantwoorden van vragen van het Tweede Kamerlid Van Dijke (RPF) inzake de uitvoering van de ABW in de gemeente Vlissingen., 1995 - 1997; 172; omslag
        - Stukken betreffende het informeren van de Tweede Kamer over het toezicht op de uitvoering van de ABW., 1995 - 1997; 173; omslag
        - Stukken betreffende het invoeren van de nieuwe ABW en het formuleren van het toezichtbeleid daarop en het informeren daarover van de Tweede Kamer., 1995 - 1998; 174; pak
        - Stukken betreffende het vaststellen van het vaststellings- en maatregelenbeleid in het kader van invoering de Nieuwe ABW., 1996 - 1997; 175; pak
        - Stukken betreffende het opstellen van regelingen en controle- en rapportageprotocollen over de ABW, het informeren van de Tweede Kamer over de ABW en het onderzoeken van de uitvoering van de ABW., 1996 - 2000; 176; pak
        - Stukken betreffende het beantwoorden van kamervragen van het Tweede Kamerlid Van Dijke (RPF) inzake de uitvoering van de AWB en het opstellen van maatregelenbeleid inzake de AWB., 1997 - 1998; 177; omslag
        - Stukken betreffende het opstellen van nota's naar aanleiding van berichtgeving in het dagblad Trouw dat Rotterdamse bijstandsgerechtigden met behoud van een uitkering kunnen studeren en het informeren van de Tweede Kamer over de voortgang van een onderzoek naar de uitvoering van de ABW door gemeenten., 1997 - 2001; 178; pak
        - Stukken betreffende het onderzoeken van de doeltreffendheid van de uitvoering van de ABW en het aanbieden van de eindrapporten Doeltreffendheid Uitvoering AWB 1998: Uitstroombevordering en Sociale Activering en Doeltreffendheid Uitvoering AWB 1999: Poortwachtersfunctie en Misbruikbestrijding aan de Eerste en Tweede Kamer., 1998 - 2000; 179-180
          - 1998 - 2000, 179; pak
          - 1998 - 2000, 180; pak
        - Stukken betreffende het tot stand komen en aanbieden van het onderzoeksrapport Doeltreffendheid Uitvoering ABW 1999: Poortwachtersfunctie en Misbruikbestrijding aan de Tweede Kamer., 1998 - 2000; 181; omslag
        - Stukken betreffende het vaststellen van de rol en activiteiten van de Taskforce Kwaliteit Bijstand., 1998 - 2000; 182; omslag
        - Stukken betreffende het begeleiden van de totstandkoming van het verantwoordingsverslag inzake de ABW en het onderzoeken van de uitvoering van de ABW door gemeentebesturen., 1999 - 2000; 183; pak
        - Stukken betreffende het uitoefenen van toezicht op de gemeente Amsterdam inzake de uitvoering van de ABW., 1999 - 2000; 184; pak
        - Stukken betreffende het beantwoorden van kamervragen van het Tweede Kamerlid Mosterd (CDA) over de doorlichting van de Rotterdamse sociale dienst met name ten aanzien van de uitvoering van de ABW., 1999 - 2001; 185; omslag
        - Stukken betreffende het informeren van de gemeentes inzake tekortkomingen in beleidsplannen en -verslagen bij de uitvoering van de ABW, naar aanleiding van de conclusies uit het rapport Planmatig: Beleidsverslagen en Beleidsplannen als Instrumenten in de Beleidscyclus bij de Uitvoering van de Algemene Bijstandswet bij 60 Gemeenten., 2000; 186; omslag
        - Stukken betreffende het aanbieden van het rapport Doeltreffendheid Uitvoering AWB 2000: Armoedebestrijding en Bijzondere Bijstand en het rapport Doeltreffendheid Uitvoering ABW 2000: Uitstroombevordering en Sociale Activering aan de Tweede Kamer., 2001; 187; omslag
        - Stukken betreffende het beantwoorden van kamervragen van het Tweede Kamerlid Van der Knaap (CDA) over de sociale dienst van Amsterdam en vragen van de Tweede Kamerleden Mosterd en Van der Knaap (beiden CDA) over bijstandsfraude in Amsterdam., 2001; 188; omslag
        - Stukken betreffende het ontwikkelen en uitvoeren van quick scans bij gemeenten inzake de uitvoering van de ABW., 2001; 189; omslag
      - Wet Sociale Werkvoorziening, B.4.2.3
        - Stukken betreffende het informeren van de Tweede Kamer en beantwoorden van kamervragen van het Tweede Kamerlid Rosenmöller (GroenLinks) inzake het oneigenlijk gebruik van de Wet Sociale Werkvoorziening (WSW) bij het werkvoorzieningsschap Oostelijk Zuid Limburg Heerlen (OZL) te Heerlen en de sociale werkvoorziening De Friese Wouden te Drachten., 1995 - 1996; 190; pak
        - Stukken betreffende het vaststellen van het beleid ten aanzien van de uitvoeringsonderzoeken Wet Sociale Werkvoorziening (WSW) op doeltreffendheid en verwijtbaarheid door de gemeenten en rijksconsulentschappen., 1995 - 1996; 191; omslag
        - Stukken betreffende het vaststellen van de toezichtinstructies en het onderzoeken van de uitvoering van de Wet Sociale Werkvoorziening (WSW), het vaststellen van de rijksbijdrage WSW en het tot stand komen van het controle- en rapportageprotocol WSW., 1997 - 1999; 192; pak
        - Stukken betreffende het uitvoeren van en het toezien op de uitvoering van de Wet Sociale Werkvoorziening (WSW) en het opstellen van modellen voor de accountantsverklaring en het controle- en rapportageprotocol voor de verantwoording door de gemeentes van uitvoering van de WSW., 2000; 193; omslag
        - Stukken betreffende het aanbieden van een Model Accountantsverklaring Wet Sociale Werkvoorziening (WSW) 2001 aan gemeentes als richtlijn voor het afleggen van verantwoording over de besteding van de rijksbijdrage voor de uitvoering van de WSW in een jaaropgave., 194; omslag
    - Arbeidsvoorzieningsorganisatie, B.4.3
      De Arbeidsvoorzieningsorganisatie was belast met het bevorderen van een doelmatige en rechtvaardige aansluiting van vraag en aanbod van arbeidskrachten op de arbeidsmarkt. Het Centraal Bestuur voor de Arbeidsvoorziening staat aan het hoofd van de Arbeidsvoorzieningsorganisatie en is samengesteld uit vertegenwoordigers van de centrale organisaties van werkgevers en werknemers en vertegenwoordigers van de ministers van O&W, EZ en SZW. In 2001 is de Arbeidsvoorzieningsorganisatie opgeheven en zijn haar taken naar het CWI (Centrale Organisatie Werk en Inkomen) overgegaan.
      - Stukken betreffende het opstellen van protocollen inzake de taakverdeling tussen de Directie Toezicht en de Directie Arbeidsmarkt met betrekking tot het toezicht op de Arbeidsvoorzieningsorganisatie., 1994 - 1997; 195; omslag
      - Stukken betreffende het beoordelen van de begrotingen, beleidsplannen, jaarstukken, kwartaal- en halfjaarrapportages van het Centraal Bestuur voor de Arbeidsvoorziening en het informeren daarover van de Eerste en Tweede Kamer., 1994 - 2001; 198-214
        - Jaarstukken 1994 en 1995,1995 - 1997, 196; pak
        - Begroting en beleidsplan 1995,1994 - 1995, 197; pak
        - Begrotingswijzigingen 1995,1995, 198; pak
        - Begroting en beleidsplan 1996,1995 - 1996, 199; omslag
        - Begrotingswijzigingen 1996,1996, 200; omslag
        - Jaarstukken 1996 en 1997,1998 - 1999, 201; pak
        - Begroting en beleidsplan 1997,1996 - 1997, 202; omslag
        - Begrotingswijzigingen 1997,1997, 203; omslag
        - Begroting 1998, beleidsplan 1998 en jaarstukken 1998,1997 - 2000, 204; pak
        - Begroting 1999, beleidsplan 1999 en jaarstukken 1999,1998 - 1999, 205; pak
        - Jaarstukken 1999.1999 - 2001, 206-207
          - Deel 1,1999 - 2000, 206; pak
          - Deel 2,2000 - 2001, 207; pak
        - Eerste halfjaar 1999,1998 - 1999, 208; pak
        - Derde kwartaal 1999,1998 - 1999, 209; omslag
        - Vierde kwartaal 1999, eerste en derde kwartaal 2000, eerste halfjaar 2000,2000, 210; pak
        - Begroting 2000, beleidsplan 2000 en jaarstukken 2000,1999 - 2001, 211; pak
        - Begroting 2001 en begrotingswijziging 2000,2001, 212; omslag
        - Stukken betreffende verschillende onderwerpen inzake het Centraal Bestuur voor de Arbeidsvoorziening.1995 - 1997, 213; pak
        - Stukken betreffende de Regionale Bureaus voor de Arbeidsvoorziening, met kamervragen.1995 - 1998, 214; pak
      - Stukken betreffende het houden van toezicht op de uitvoering van de preventieve ontslagtoets door de regionale directeuren van de Arbeidsvoorziening., 1995 - 1998; 215; pak
      - Stukken betreffende het informeren van de Eerste en Tweede Kamer inzake het Jaarverslag Uitvoering Wet Arbeid Vreemdelingen met betrekking tot 1998 van de Arbeidsvoorzieningsorganisatie., 1996 - 1999; 216; pak
      - Stukken betreffende het ontvangen van rapportages over het toezicht van het Centraal Bestuur voor de Arbeidsvoorziening op de uitvoering van de Wet Arbeid Vreemdelingen en het doorsturen daarvan met commentaar naar de Tweede Kamer., 1996 - 2001; 217-219
        - Jaarverslag 1996,1996 - 1997, 217; omslag
        - Jaarverslag 1997 en 1999,1997 - 2000, 218; pak
        - Jaarverslag 2000 en eerste kwartaalrapportage 2001,2001, 219; omslag
      - Stukken betreffende het opstellen van nota's over de overgang van de dienstverlening van arbeidsgehandicapten van het Gemeenschappelijk Administratiekantoor naar het Centraal Bestuur voor de Arbeidsvoorziening., 1997 - 1998; 220; omslag
      - Stukken betreffende het tot stand komen van een onderzoek door Het Expertise Centrum naar de informatievoorziening van de Arbeidsvoorzieningsorganisatie., 1997 - 1998; 221; omslag
      - Stukken betreffende het behandelen van diverse juridische aangelegenheden inzake het Centraal Bestuur voor de Arbeidsvoorziening., 1997 - 2001; 222-229
        - Algemeen,1997 - 1998, 222; pak
        - Goedkeuring inzake oprichting of medeoprichting van en deelneming in diverse stichtingen en vennootschappen.1997 - 2001, 223-229
          - Commanditaire Vennootschap Huvema en de Stichting Asset Management Huvema,1997 - 1998, 223; pak
          - Stichting Bèta/Techniek, Stichting Landelijke Organisatie Educatie, Stichting Profcircuit,1997 - 1998, 224; pak
          - ASV Diensten,1998, 225; pak
          - ASV Diensten,1998 - 1999, 226; pak
          - Stichting Task Force Minderheden, Stichting Loopbaancentrum Wageningen, Stichting Huisvesting Doetinchem, Stichting Landelijk Dienstencentrum,1998 - 1999, 227; pak
          - ASV Diensten,1998 - 2000, 228; pak
          - Diverse stichtingen en vennootschappen,1998 - 2001, 229; pak
      - Stukken betreffende het informeren van de minister inzake de onderbesteding van scholingsbudgetten bij de Arbeidsvoorzieningsorganisatie., 1997 - 2001; 230; omslag
      - Stukken betreffende het toezien op de integratie van het Gemeenschappelijk Administratiekantoor Arbeidsintegratie in de Arbeidsvoorzieningsorganisatie., 1998; 231; pak
      - Stukken betreffende het vaststellen van het rapport Onderzoek Informatievoorziening Arbeidsvoorziening inzake de informatievoorziening van de Arbeidsvoorzieningsorganisatie., 1998; 232; pak
      - Stukken betreffende het opstellen van een toetsingskader voor de beoordeling van verantwoordingsproducten van de Arbeidsvoorzieningsorganisatie., 1998 - 2000; 233; omslag
      - Stukken betreffende het voeren van overleg met het Centraal Bestuur voor de Arbeidsvoorziening., 1998 - 2000; 234-242
        - Inzake de liquiditeitenproblematiek van het Centraal Bestuur voor de Arbeidsvoorziening en het informeren daarover van de Tweede Kamer.1998 - 1999, 234-238
          - Algemeen.1998 - 1999, 234-236
            - Deel 1,1998, 234; pak
            - Deel 2,1998 - 1999, 235; omslag
            - Deel 3,1998 - 1999, 236; pak
          - Tweede Kamer.1998 - 1999, 237-238
            - Algemeen,1998 - 1999, 237; pak
            - Voorbereiding op het mondeling overleg van 3 juni 1999 met de Vaste Kamercommissie van Sociale Zaken en Werkgelegenheid,1999, 238; pak
        - Inzake de sale & lease back constructies (financieringsconstructies) die door het Centraal Bestuur voor de Arbeidsvoorziening zijn aangegaan,1998 - 2000, 239; pak
        - Bestuurlijk overleg in het kader van de voorbereiding van een algemeen overleg over het Europees Sociaal Fonds (ESF) met de Vaste Kamercommissie voor Sociale Zaken en Werkgelegenheid,1999, 240; omslag
        - Directeurenoverleg,1999, 241; omslag
        - Inzake de ontwikkelingen daar op het gebied van automatisering,2000, 242; pak
      - Stukken betreffende het vaststellen van de Eindrapportage Kwaliteitszorg ARBVO (Arbeidsvoorzieningsorganisatie) inzake de voortgang van de implementatie van kwaliteitszorg bij de Arbeidsvoorzieningsorganisatie., 1999; 243; omslag
      - Stukken betreffende het vaststellen van de opdracht tot de uitvoering van een onderzoek door Berenschot BV te Utrecht naar de overige wettelijke taken van de Arbeidsvoorzieningsorganisatie., 1999; 244; pak
      - Stukken betreffende de problemen van het Regionaal Bureau Arbeidsvoorziening Rijnmond met het Centraal Bestuur voor de Arbeidsvoorziening., 1999 - 2001; 245-246
        - Voorbereiden van een vragenuur van de minister,1999 - 2001, 245; pak
        - Informeren van de Tweede Kamer,2001, 246; pak
      - Stukken betreffende het behandelen van de bestuurlijke problemen tussen het Centraal Bestuur voor de Arbeidsvoorziening en het Regionaal Bureau van de Arbeidsvoorziening Rijnmond., 1999 - 2001; 247; omslag
      - Stukken betreffende het behandelen van aangelegenheden in verband met de ontvlechting van de Arbeidsvoorzieningsorganisatie waaronder de oprichting van de NV KLIQ en het informeren van de Tweede Kamer over de ontvlechting., 1999 - 2002; 248-249
        - 1999 - 2002, 248; pak
        - 2001 - 2002, 249; omslag
      - Stukken betreffende het opstellen van een nota inzake een rapport over de slechte financiële situatie bij de Arbeidsvoorzieningsorganisatie., 2000; 250; omslag
      - Stukken betreffende het inventariseren of gelieerde rechtspersonen voldoen aan artikel 10 van de Arbeidsvoorzieningenwet met het oog op de overdracht van de taken van de Arbeidsvoorzieningsorganisatie naar de Centrale Organisatie voor Werk en Inkomen (CWI)., 2001; 251; omslag
      - Stukken betreffende het vaststellen van het rapport Kostprijsbeoordeling Arbeidsvoorziening inzake de berekening van kostprijzen door de Arbeidsvoorzieningsorganisatie., 2001; 252; pak
      - Stukken betreffende het vaststellen van het rapport Onderzoek naar de Uitvoering van de Zogenoemde Overige Wettelijke Taken door Arbeidsvoorziening met als doel inzicht te verkrijgen in de rechtmatigheid en doelmatigheid van de huidige uitvoering van de wettelijke taken van de Arbeidsvoorzieningsorganisatie en de relevante aspecten bij de eventuele overdracht van deze taken aan de Centrale Organisatie voor Werk en Inkomen (CWI)., 2001; 253; omslag
      - Stukken betreffende het verzoeken om en ontvangen van informatie inzake de uitvoering van de ontslagtaak door de Arbeidsvoorzieningsorganisatie., 2001; 254; omslag
      - Verklaring van overdracht van de plaatsvervangend inspecteur-generaal van de Inspectie Werk en Inkomen (IWI) aan de projectmanager Project Afbouw Arbeidsvoorzieningsorganisatie (POAA) inzake het gebruik van en het beheer over archiefbestanden., 2002; 255; omslag
      - Stukken betreffende het opstellen van een overzicht inzake de knelpunten bij de Arbeidsvoorzieningsorganisatie., z.d.; 256; omslag
    - College van Toezicht Sociale Verzekeringen (CTSV), B.4.4
      Het CTSV hield toezicht op het Tijdelijk Instituut voor Coördinatie en Afstemming (TICA) en de bedrijfsverenigingen en had het tevens een informatievoorzieningstaak. Met de inwerkingtreding van de Organisatiewet Sociale Verzekeringen 1997 gingen het TICA en de bedrijfsverenigingen op in het Landelijk Instituut Sociale Verzekeringen (LISV). Vanaf dat moment hield het CTSV toezicht op de rechtmatigheid en doelmatigheid van de uitvoering van wetten door de Sociale Verzekeringsbank (SVB), het LISV en de uitvoeringsinstellingen.
      - Organisatie, B.4.4.1
        - Stukken betreffende het voeren van overleg inzake de bestuurscrisis bij het CTSV., 1995 - 1996; 257; pak
        - Stukken betreffende het informeren van de Tweede Kamer inzake de organisatie en bestuurlijke inrichting van het CTSV., 1996 - 1997; 258-259
          - 1996, 258; pak
          - 1996 - 1997, 259; omslag
        - Stukken betreffende het behandelen van de bestuursaffaire bij het CTSV naar aanleiding van belangenverstrengeling van de voorzitter van het bestuur van het CTSV in diens functie als voorzitter van de Raad van Commissarissen van Roccade Informaticagroep NV bij de verkoop van automatiseringsbedrijf ASZ van de GAK Holding aan PinkRoccade., 2000; 260-265
          - Algemeen.2000, 260-261
            - Deel 1,2000, 260; pak
            - Deel 2,2000, 261; pak
          - Werkdossier van de accountmanager van de Afdeling Toezicht Bestuursorganen, M. Linnemann.2000, 262-265
            - Deel 1,2000, 262; pak
            - Deel 2,2000, 263; pak
            - Deel 3,2000, 264; pak
            - Deel 4,2000, 265; pak
      - Regulier overleg, B.4.4.2
        - Vergaderstukken van het bestuurlijk overleg tussen het ministerie en CTSV., 1995 - 2001; 266-274
          - 1995 - 1996 okt., 266; pak
          - 1996 dec. - 1997 okt., 267; pak
          - 1997 nov. - 1998 feb., 268; pak
          - 1998 mei - sep., 269; pak
          - 1998 dec. - 1999 juni, 270; pak
          - 1999 feb. - mei, 271; pak
          - 1999 sep.- nov., 272; omslag
          - 2000, 273; pak
          - 2001, 274; pak
        - Vergaderstukken van het directeurenoverleg tussen het ministerie en CTSV., 1995 - 2001; 275-280
          - 1995 sep. 12, 275; omslag
          - 1997 apr. 15 - nov. 12, 276; omslag
          - 1998 apr. 9 - nov. 11, 277; pak
          - 1999 jan. 27, 278; omslag
          - 2000 jan. 20 - nov. 9, 279; pak
          - 2001 jan. 24 - nov. 19, 280; pak
      - Taakuitvoering, B.4.4.3
        - Stukken betreffende het goedkeuren van besluiten van het CTSV inzake de toerekening van uitvoeringskosten, het beoordelen van de Voortgangsrapportage Uitvoeringskosten 1990-1996 en het informeren van de Tweede Kamer daaromtrent., 1995 - 1997; 281; pak
        - Stukken betreffende het behandelen van diverse aangelegenheden inzake het CTSV., 1995 - 1998; 282-283
          - Deel 1,1995 - 1998, 282; pak
          - Deel 2,1996 - 1998, 283; pak
        - Stukken betreffende het beantwoorden van kamervragen met betrekking tot het CTSV., 1995 - 2001; 284-291
          - Van diverse kamerleden ten aanzien van het CTSV, alsmede van de Tweede Kamerleden Nijpels - Hezemans en R.A. Meijer (beiden Groep Nijpels) over het tijdstip van uitbetaling van de bijstandsuitkeringen in Emmen en van het Tweede Kamerlid Rosenmöller (GroenLinks) over de verhoging van de vergoeding van de voorzitter van de Sociale Verzekeringsbank,1995 - 1996, 284; pak
          - Van het Tweede Kamerlid Biesheuvel (CDA) over de beslissing van het CTSV om toestemming te onthouden aan het experimenteel inzetten van Werkloosheidswet (WW)-gelden in het Andorra-project en het beroep tegen deze beslissing door het bestuur van de uitvoeringsorganisaties Detam / BVG (Cadans),1995 - 1996, 285; omslag
          - Van de Vaste Commissie van Sociale Zaken en Werkgelegenheid van de Tweede Kamer over mogelijke belangenverstrengeling rond de positie van de voorzitter van het bestuur van het CTSV in diens functie als voorzitter van de Raad van Commissarissen van Roccade Informaticagroep NV bij de verkoop van automatiseringsbedrijf ASZ van de GAK Holding aan PinkRoccade.1996 - 2000, 286-288
            - 1996 - 2000 jan. 17, 286; pak
            - 2000 jan. 18 - feb. 10, 287; pak
            - 2000 feb. 11 - mrt., 288; pak
          - Van diverse Tweede Kamerleden over de uitvoering van de sociale zekerheidswetten,1998 - 1999, 289; omslag
          - Van de Vaste Commissie van Sociale Zaken en Werkgelegenheid van de Tweede Kamer over de Gemeenschappelijke Personeels Dienst Zeevaart (GPDZ)-constructie bij Smit Vlootbeheer waar ten onrechte uitkeringen zouden zijn verstrekt,2000, 290; omslag
          - Van de Tweede Kamerleden Harrewijn (GroenLinks) en Smits (PvdA) over het ontslag van oudere werknemers bij Akzo Nobel in de jaren 1996 en 1997,2000 - 2001, 291; omslag
        - Stukken betreffende het beoordelen van rapportages, begrotingen, jaarplannen en jaarverslagen van het CTSV., 1995 - 2001; 292-301
          - Kwartaalrapportages.2000 - 2001, 292-293
            - Vierde kwartaal 1999, eerste, tweede en derde kwartaal 2000,2000 - 2001, 292; omslag
            - Eerste, tweede en derde kwartaal 2001,2001, 293; omslag
          - Jaarrekening 1994 - 1995,1996 - 1998, 294; pak
          - Begroting 1995 en 1996,1995 - 1996, 295; pak
          - Jaarrekening 1995 en 1996 en jaarverslag 1996,1996 - 1998, 296; pak
          - Jaarstukken 1996, budget 1997 en 1998,1996 - 1998, 297; pak
          - Jaarverslag en jaarrekening 1996, 1997 en 1998 en eerste en tweede kwartaalrapportage 1998,1998 - 1999, 298; pak
          - Jaarplan 2000, begroting 2001 en jaarverslag 1999,2000 - 2001, 299; pak
          - Jaarverslag 2000,1998 - 2001, 300; pak
          - Jaarplan 2001 en 2002, begroting 2001 en 2002,2000 - 2001, 301; pak